臺灣臺中地方法院刑事判決　　　　　　　　　　　　九十三年度易字第一九八八號
　　公　訴　人　臺灣臺中地方法院檢察署檢察官
　　被　　　告　丙○○
　　選任辯護人　陳青來
右列被告因竊盜案件，經檢察官提起公訴（九十三年度偵字第一一六五八號），本院
判決如左：
    主  文
丙○○竊盜，累犯，處有期徒刑壹年。
    事  實
一、丙○○前於民國八十一年間，因竊盜罪，經本院於八十二年五月十二日以八十一
    年度訴字第一三二二號判處有期徒刑一年，經臺灣高等法院臺中分院於八十一年
    十月二十日以八十一年度上訴字第一八六四號判決駁回上訴確定；又因竊盜罪，
    經本院於八十一年十二月三十日以八十一年度易字第八八四七號判處無罪，經臺
    灣高等法院臺中分院於八十二年四月七日以八十二年度上易字第五七七號撤銷原
    判決，改判處有期徒刑一年六月確定；再於八十二年間，因偽造文書等罪，經本
    院於八十二年九月二十日以八十二年度訴字第三一一三號判處有期徒刑一年六月
    ，並於刑期執行或赦免後強制工作三年，經臺灣高等法院臺中分院於八十二年十
    二月十六日以八十二年度上訴字第三七三五號駁回上訴確定；經臺灣高等法院臺
    中分院於八十三年三月三十日以八十三年度聲字第二八０號裁定合併定其應執行
    有期徒刑三年確定；於八十一年十二月十八日入監執行前開有期徒刑三年部分，
    於八十三年九月十日因縮短刑期假釋出監；於假釋付保護管束期間，再於八十四
    年間，因竊盜罪，經臺灣高雄地方法院於八十四年五月十八日以八十四年度易字
    第二四九九號判處有期徒刑五月確定；經撤銷假釋，再於八十七年十一月二十三
    日入監執行執行，並接續執行前開有期徒刑，於八十九年二月五日因縮短刑期執
    行完畢（構成累犯）；復於八十六年間，因妨害兵役治罪條例案件，經臺灣彰化
    地方法院於八十八年五月十八日以八十八年度易緝字第三０號判處拘役三十日，
    如易科罰金，以三百元折算一日確定；續於八十八年間，因竊盜罪，經臺灣臺北
    地方法院於八十八年八月十日以八十八年度訴緝字第四號判處有期徒刑一年十月
    ，並於刑之執行前強制工作三年，經臺灣高等法院於八十八年十一月十七日以八
    十八年度上易字第四四一八號駁回上訴確定；又因竊盜、贓物等罪，經本院於八
    十九年一月二十一日以八十八年度易字第二一０號分別判處有期徒刑十月、拘役
    四十日，經臺灣高等法院臺中分院於八十九年五月二十四日以八十九年度上易字
    第八四四號審理中，撤回上訴確定；前開竊盜罪所處有期徒刑部分，經本院於九
    十一年三月二十七日以九十一年度聲字第一０九一號裁定合併定其應執行有期徒
    刑二年七月確定；前開妨害兵役治罪條例案件及竊盜罪所處拘役部分，經本院於
    九十一年四月二日以九十一年度聲字第一一六五號裁定合併定其應執行拘役六十
    日確定；於九十一年四月一日入監執行，九十二年六月十九日假釋出監，九十三
    年八月三十一日假釋期滿未經撤銷視為執行完畢。
二、丙○○猶不知悔改，竟意圖為自己不法之所有，於九十三年四月十六日二十三時
    十分許至二十三時三十分許左右，在臺中縣豐原市○○路及信義街口夜市附近，
    發現乙○○將其所有之車牌號碼Ａ三—九四六八號自小客車停放該處，處於無人
    看守之狀態，車內並放置有財物，認為有機可趁，乃執持不詳工具破壞乙○○所
    有之前開自小客車右後座車窗玻璃，以行竊乙○○所有放置於前開自小客車內之
    公事包一只，內有ＡＳＵＳ廠牌Ａ二型號銀色筆記型電腦一部、名片一盒、文件
    數張等財物（價值約新臺幣四萬元），得手後，隨即逃逸無蹤。嗣於九十三年四
    月十六日二十三時三十分許，乙○○自夜市返還上開停車處，發現車窗玻璃遭破
    壞，車內財物失竊，立即報警處理，經警採集車窗玻璃上所遺留之指紋，因而查
    獲上情。（毀損部分，未據告訴）
三、案經臺中縣警察局豐原分局報告臺灣臺中地方法院檢察署檢察官偵查起訴。
    理  由
一、訊據被告丙○○矢口否認有何竊盜之犯行，辯稱：伊並未行竊他人財物，更不知
    道為何被害人乙○○之車上會有伊之指紋，案發時間，伊人在南投市，並前往草
    屯載其姪女甲○○返回其住處，伊於案發當天並未前往豐原過，或許係因伊於案
    發當天曾經到過逢甲夜市及中彰橋下之鱒魚餐廳，而有摸過被害人乙○○之車窗
    玻璃云云。經查：
    （一）被害人乙○○於本院審理中指稱：「（問：當天幾點到達案發地點？）當
          天晚上十一點十分左右。（問：你到該處做何事？）去夜市吃東西。（問
          ：何時發現東西失竊？）當天晚上十一點三十分回來，發現東西失竊。（
          問：失竊當天或失竊前幾天有無去過草屯？）沒有。（問：是否將筆記型
          電腦等財物攜帶下車？）我確認沒有，我停車的地點，距離我吃東西的地
          方，只有三分鐘的路程，但是我停在轉角處，所以看不見車內的情形。（
          問：當天發現遭竊之後，如何處理？）我馬上報案，請警察來處理，就沒
          有人再動過車子。（問：報案後，是否有人靠近該車？）沒有。」等語，
          依據被害人乙○○所述之情節可知，被害人乙○○所有之前開自小客車，
          係於九十三年四月十六日二十三時十分許，停放臺中縣豐原市○○路及信
          義街口夜市附近，而於九十三年四月十六日二十三時三十分許發現遭竊，
          因此，行竊之時間應為九十三年四月十六日二十三時十分許至二十三時三
          十分許間之二十分鐘內，應堪認定。又被害人乙○○所有之前開自小客車
          右後座車窗玻璃遭破壞，其所有放置於車內之公事包一只遭竊，內有筆記
          型電腦一部、名片一盒、文件數張等財物之情，亦據被害人乙○○指述綦
          詳，並有現場照片八張在卷足憑，亦堪認定。再者，被害人乙○○當場發
          現遭竊後，立即報警處理，經員警於遭受破壞之車窗玻璃內外採集數枚指
          紋，送鑑定結果，發現於車窗玻璃外側之指紋，經輸入電腦析鑑結果，與
          被告之指紋卡存檔資料相符，此有內政部警政署刑事警察局九十三年五月
          六日刑紋字第０九三００八八九三０號鑑驗書一份在卷可稽，且被害人許
          榮祥表示於案發前並未前往南投縣草屯鎮，而被害人乙○○平日上班均係
          將車輛停放於臺中市○○路附近之稅捐稽徵處員工停車場，並非一般民眾
          可以自由出入之場所，被告應該不可能憑空無故留下指紋在被害人乙○○
          之車窗玻璃上，且依據被告所使用之門號0000000000號行動電
          話之通聯紀錄顯示，被告於九十三年四月十六日案發當天十九時十七分許
          ，即出現在臺中市南屯區○○○路○段七二０號三樓頂之基地臺收訊範圍
          內，案發當天二十時十四分許，則出現在臺中市○○路○段七巷六八號七
          樓屋頂之收訊範圍內，因此，被告於案發當天二十三時十分許至二十三時
          三十分許之期間，出現在臺中縣豐原市○○路與信義街口之案發地點，不
          無可能。綜上所述，本案應係被告執持不詳工具，破壞被害人乙○○所有
          之前開自小客車右後車窗玻璃，以行竊車內財物之情，應堪認定。
    （二）至於被告提出之不在場證明，無非係以證人甲○○、蔡木筆及聲請函送法
          務部調查局重新進行指紋鑑定為據。首先，證人甲○○固於本院審理中到
          庭證稱：「當天下午三點多，我從臺北打電話給我舅舅（即被告），我搭
          晚上六點多的統聯客運，舅舅十點半左右到草屯站來載我，我實際下車時
          間約在十點四十五分左右，被告騎乘機車來載我回到芬園家中，到達我家
          約十一點左右。」、「當天下午三點多，我用公共電話打到被告位於草屯
          的公司（０四九）0000000，告訴被告我要回家，請他來載我。」
          等語，被告本身有使用行動電話，證人甲○○亦知悉行動電話號碼，為何
          不撥打行動電話與被告聯絡，而要費事利用公共電話撥打被告草屯公司之
          電話聯絡，且依據被告之行動電話通聯紀錄顯示，被告於案發當天十五時
          四十七分許，係出現在南投市○○○段六一五之三地號之收訊範圍內，而
          於十六時五十七分許，係出現在彰化縣芬園鄉○○段一九九號之收訊範圍
          內，迄於十七時二十五分許，始出現在南投縣草屯鎮○○路一五一之一號
          五樓頂之收訊範圍內，隨即於十九時十七分許，出現在臺中市南屯區○○○路二段七二０號三樓頂之收訊範圍，並於二十時十四分許，出現在臺中
          市○○路○段七巷六八號七樓屋頂之收訊範圍，被告於本院審理中供稱證
          人甲○○係於案發當天十五時許接近十六時許所為撥打電話與被告聯絡之
          時間，被告人係在南投市區，如何分身前往草屯店內接聽證人甲○○撥打
          之電話；又證人甲○○居住在舊社，被告居住在同安，證人甲○○搭乘統
          聯客運，由臺北往彰化之路線，下王田交流道後即可接彰化縣芬園鄉，為
          何捨近求遠，耗費時間，再坐到南投縣草屯鎮，等候被告接送，被告與證
          人甲○○之住處，路線不同，既不順路，亦不方便，證人甲○○何須刻意
          麻煩被告接送，況且，證人甲○○平日均係搭乘統聯客運至臺中、社口或
          芬園站下車後，通知父親接送，為何此次違反向來之習慣，要求被告接送
          ，且證人甲○○此番返家之目的，係為參觀大甲鎮瀾宮之拜拜，究竟與被
          告有何關係，而需特別要求被告接送，不聯絡自己父親，種種不合常理之
          情況，足以令人質疑證人甲○○證言之真實性，在無其他佐證之補強下，
          尚難採為有利於被告之證詞。次以，證人蔡木筆之部分，係為證明被告於
          九十三年四月十六日十八時二十分許起至二十時四十分許之期間，均與證
          人蔡木筆同處之情，該段時間，並非本案之犯罪時間，是否得以資為有利
          於被告之不在場證明，尚有待斟酌，惟被告之辯護人於本院言詞辯論期日
          業經當庭捨棄傳喚證人蔡木筆之聲請，本院自無庸再行傳喚調查。再者，
          被告之辯護人聲請函送法務部調查局重新進行指紋鑑定部分，對於內政部
          警政署刑事警察局之指紋鑑定結果，辯護人並未指出有何具體違誤，本院
          復未發現鑑定結果有何不合理之處，尚無從據以排除，不予採信，則辯護
          人聲請就同一證據，再行聲請函送鑑定，本院認為應無再行調查之必要，
          以免拖延訴訟，浪費國家資源。末以，被告於準備程序中，均係供稱從未
          到過臺中、豐原，不知道為何被害人乙○○之車窗玻璃會有伊指紋云云，
          卻於言詞辯論期日中，改稱案發當天曾經到過逢甲夜市、中彰橋下餐廳，
          可能因而留下指紋云云；然被害人乙○○明確指稱，案發當天並未前往逢
          甲夜市、中彰附近餐廳，而任職之公司係位於臺中市○○路與大隆路口，
          前開車輛停放在臺中市○○路稅捐處之員工停車場，案發當天二十二時許
          ，才離開停車場，前往豐原，顯然與被告供述之過程，並無任何交集，因
          此，被告對於指紋殘留在被害人乙○○車窗玻璃之事實，既然無法明確交
          代原因，即難以排除涉犯竊盜之可能。
    （三）綜上所述，被告所提出之不在場證明，顯與現有事證不相符合，顯係被告
          事後杜撰之詞，無從採信為真實。被告利用不詳工具，破壞被害人乙○○
          之車窗玻璃，以行竊車內財物之情，應堪認定。本件事證已臻明確，被告
          犯行，洵堪認定。
二、被告意圖為自己不法之所有，以不詳工具，破壞被害人乙○○所有之前開自小客
    車右後座車窗玻璃，以行竊被害人乙○○所有放置於車內之筆記型電腦一部、名
    片一盒、文件數張等財物得手，核其所為，係犯刑法第三百二十條第一項之竊盜
    罪。公訴人係以被告持自備之客觀上可供兇器使用之不明工具行竊，而認被告涉
    犯刑法第三百二十一條第一項第三款之攜帶兇器竊盜罪嫌，惟被告執持何種工具
    以破壞被害人乙○○所有之前開自小客車車窗玻璃，並無從確認，且無任何事證
    ，足以認定該不詳工具係屬兇器，因此，尚難論以攜帶兇器竊盜之犯行，僅能論
    以普通竊盜之犯行，爰基於社會基本事實同一之前提下，予以變更起訴法條為刑
    法第三百二十條第一項之普通竊盜罪。末查：被告前於八十一年間，因竊盜罪，
    經本院於八十二年五月十二日以八十一年度訴字第一三二二號判處有期徒刑一年
    ，經臺灣高等法院臺中分院於八十一年十月二十日以八十一年度上訴字第一八六
    四號判決駁回上訴確定；又因竊盜罪，經本院於八十一年十二月三十日以八十一
    年度易字第八八四七號判處無罪，經臺灣高等法院臺中分院於八十二年四月七日
    以八十二年度上易字第五七七號撤銷原判決，改判處有期徒刑一年六月確定；再
    於八十二年間，因偽造文書等罪，經本院於八十二年九月二十日以八十二年度訴
    字第三一一三號判處有期徒刑一年六月，並於刑期執行或赦免後強制工作三年，
    經臺灣高等法院臺中分院於八十二年十二月十六日以八十二年度上訴字第三七三
    五號駁回上訴確定；經臺灣高等法院臺中分院於八十三年三月三十日以八十三年
    度聲字第二八０號裁定合併定其應執行有期徒刑三年確定；於八十一年十二月十
    八日入監執行前開有期徒刑三年部分，於八十三年九月十日因縮短刑期假釋出監
    ；於假釋付保護管束期間，再於八十四年間，因竊盜罪，經臺灣高雄地方法院於
    八十四年五月十八日以八十四年度易字第二四九九號判處有期徒刑五月確定；經
    撤銷假釋，再於八十七年十一月二十三日入監執行執行，並接續執行前開有期徒
    刑，於八十九年二月五日因縮短刑期執行完畢，此有臺灣高等法院被告全國前案
    紀錄表一份、臺灣臺中地方法院檢察署刑案資料查註紀錄表一份在卷可稽，被告
    前受有期徒刑之執行完畢後，五年以內再犯本件有期徒刑以上之罪，為累犯，應
    依刑法第四十七條之規定，加重其刑。爰審酌被告素行不良，屢犯竊盜罪嫌，於
    假釋付保護管束期間，不知徹底悔改，竟仍以破壞車窗玻璃之方式，行竊他人放
    置於車內之財物，又行竊之財物，係高單價之筆記型電腦，迄今尚未尋獲，對於
    被害人造成財產上之損失及生活上之妨害，且被告犯罪後，猶矢口否認犯行，飾
    詞狡辯，未見悔意，犯後態度不佳等一切情狀，量處如主文所示之刑，以示懲儆
    。
三、至於證人甲○○涉犯偽證部分，應由檢察官另行簽分偵查之，附此敘明。
據上論斷，應依刑事訴訟法第二百九十九條第一項前段、第三百條，刑法第三百二十
條第一項、第四十七條，罰金罰鍰提高標準條例第一條前段，判決如主文。
中      華      民      國      九十三      年    十一    月    十七    日
                                臺灣臺中地方法院刑事第五庭
                                    審判長法  官  梁堯銘
                                          法  官  劉麗瑛
                                          法  官  巫淑芳
右正本證明與原本無異。
如不服本判決，應於送達後十日內向本院提出上訴狀（須附繕本），上訴於臺灣高等
法院臺中分院。
                                          書記官
中      華      民      國      九十三      年    十一    月    十七    日
附錄論罪科刑法條：
刑法第三百二十條：
意圖為自己或第三人不法之所有，而竊取他人之動產者，為竊盜罪，處五年以下有期
徒刑、拘役或五百元以下罰金。
意圖為自己或第三人不法之利益，而竊佔他人之不動產者，依前項之規定處斷。
前二項之未遂犯罰之。
